---
title: 'Empieza tu análisis en Pi System con R'
author: Eddy Rene
date: '2020-08-17'
slug: empieza-tu-análisis-en-pi-system-con-r
categories:
  - R
tags:
  - Pi System
  - Osisoft
  - R
description: ''
thumbnail: img/piwebapi.png
---

Si trabajas en una industria que utiliza la suite Pi System de Osisoft para historizar los datos este tutorial es para ti, si no igual leelo, aprederás algo. 

Quizas tienes ganas de ir mas allá de analisis con excel, utilizando datos con el datalink, y te haz preguntado como puedes trabajar de una manera más eficiente, utilizar mas datos y poder ver lo que pasa en tu proceso.

Este tutorial sigue los pasos explicados en este [post](https://github.com/rbechalany/PI-Web-API-Client-R), para mayor puedes consultar el artículo completo.

# Requisitos

   1. R 3.4.3+ ( funciona perfecto con la versión 4.0.0 [link](https://cran.r-project.org/bin/windows/base/R-4.0.2-win.exe))
   
   2. PI Web APi Client R [link](https://github.com/rbechalany/PI-Web-API-Client-R)
   
# Instalación 
Una vez instalado R y de preferencia utilizando RStudio como IDE para programar. 
El primer paso es instalar una herramienta que nos permitirá instalar el paquete de conexión que no se encuentra en CRAN.

```{r eval=FALSE}
  install.packages("devtools")
```
Luego, levantamos la librería instalada e instalamos el packete PI Web API R desde 

```{r eval=FALSE}
library(devtools)
install_github("rbechalany/PI-Web-API-Client-R")
```

Para probar que funciona: 
```{r eval=FALSE}
library(piwebapi)

```

Con esto funcionando podemos empezar.

# Conexión

Previamente deberás de asegurarte que tipo autenticación está definida en los servidores Pi para la conexión con Pi Web APi (bastaría con probar las dos opciones [aqui](https://cran.r-project.org/bin/windows/base/R-4.0.2-win.exe) mostradas). Encontré un servicio con **autenticación basic** que usaremos y con el que podremos hacer algunos experimentos.


```{r message=FALSE, warning=FALSE}
library(piwebapi)

useKerberos <- FALSE
username <- "webapiuser"
password <- "!try3.14webapi!"
validateSSL <- TRUE
debug <- TRUE
piWebApiService <- piwebapi$new("https://devdata.osisoft.com/piwebapi", useKerberos, username, password, validateSSL, debug)

```
Para probar que la conexión funciona correctamente

```{r message=FALSE, warning=FALSE}

response1 = piWebApiService$home$get()
response1

```
Los valores obtenidos vienen a ser los mismos si ingresamos directamente a https://devdata.osisoft.com/piwebapi y utilizamos las credenciales mostradas líneas arriba. 


# Consulta de datos

Los métodos principales de recuperación de datos son *Recorded* para datos compresos e *Interpolated* valores y podemos elejir entre consultar uno o varios al mismo tiempo

```{r message=FALSE, warning=FALSE}

data <- piWebApiService$data$getRecordedValues(path = "pi:\\\\PISRV1\\BA:TEMP.1",
                                                     startTime = "t-10d", endTime = "t",
                                                    maxCount = 90000,timeZone = "America/Lima")

head(data)
```

Para consultar datos interpolados y quedarnos solo con los valores podemos usar

```{r message=FALSE, warning=FALSE}
library("dplyr")

paths <-c("pi:\\\\PISRV1\\BA:ACTIVE.1",
          "pi:\\\\PISRV1\\BA:CONC.1",
          "pi:\\\\PISRV1\\BA:LEVEL.1",
          "pi:\\\\PISRV1\\BA:TEMP.1")

data2 <- piWebApiService$data$getMultipleInterpolatedValues(paths = paths, startTime = "t-2d", endTime = "t",
                                                            interval = "1m",timeZone = "America/Lima")%>%
  select("timestamp","value1","value2","value3","value4")

head(data2)
```

# EDA (*Exploratory Data Analysis*)

Una vez recuperada la data podemos visualizarla y hacer una exploración preliminar, como ver la tendencia de alguna señal en particular 

```{r message=FALSE, warning=FALSE}

colnames(data2) <- c("TimeStamp","Activate_Reactor","Conc_Reactor_1",
                     "Level_Reactor_1","Temperature_Reactor_1") 

library("ggplot2")

data2 <- data2 %>%
  mutate(Activate_Reactor = ifelse(Activate_Reactor=="Inactive",0,1)) %>%
  mutate(TimeStamp= as.POSIXct(TimeStamp,format="%Y-%m-%dT%H:%M:%OS"))

data2 %>% 
  ggplot()+
  geom_line(aes(x=TimeStamp, y=Temperature_Reactor_1))

```
O ver los histogramas de todas las variables

```{r message=FALSE, warning=FALSE}

library("tidyr")
data2 %>%
  select(-c(TimeStamp))%>%
  gather() %>%
  ggplot(aes(value)) + 
  geom_histogram(bins = 10) + 
  facet_wrap(~key, scales = 'free_x')

```

Una de mis herramientas favoritas es **plotly** para ver las tendencias 

```{r message=FALSE, warning=FALSE}
library("plotly")

data.graph = data2

a <- data.graph %>%
  tidyr::gather(variable, value, -TimeStamp) %>%
  transform(id = as.integer(factor(variable))) %>%
    plot_ly(x = ~TimeStamp, y = ~value, color = ~variable, colors = "Dark2",
          yaxis = ~paste0("y", id)) %>%
  add_lines() %>%
  subplot(nrows = ncol(data.graph)-1, shareX = TRUE)

a %>% layout(legend = list(orientation = 'h'))

```

Con esto podrias iniciar tu camino por la exploración y analisis de datos, espero te ayude. Si tienes consultas puedes enviarme un email y apenas pueda te constestaré.  